【裁判字號】    89,易,1801
【裁判日期】    890630
【裁判案由】    竊盜
【裁判全文】
臺灣高雄地方法院刑事判決                        八十九年度易字第一八一號
    公訴人  臺灣高雄地方法院檢察署檢察官
    被  告  乙○○
右列被告因竊盜案件，經檢察官提起公訴（八十九年度偵字第六二九五號），本院判
決如左：
    主  文
乙○○無罪。
    理  由
一、公訴意旨略以：被告乙○○意圖為自己不法之所有，於民國八十八年七月十三日
    十六時許，在臺東縣臺東市○○路八十號之新竹貨運股份有限公司臺東貨運站（
    下稱「臺東貨運站」），竊得被害人點將家企業股份有限公司托運之超級休閒電
    腦伴唱機（下稱「伴唱機」）一臺，遂將之匿置於其高雄市○○區○○街二五二
    號三樓住處，嗣於八十九年三月十二日十七時許，為警循線查獲，因認被告涉有
    刑法第三百二十條第一項竊盜罪嫌等語。
二、按犯罪事實應依證據認定之，無證據不得推定其犯罪事實，又不能證明被告犯罪
    者，應諭知無罪之判決，刑事訴訟法第一百五十四條、第三百零一條第一項分別
    定有明文；又按認定不利於被告之事實，須依積極證據，苟積極證據不足為不利
    於被告事實之認定時，即應為有利於被告之認定，更不必有何有利之證據，最高
    法院三十年度上字第八一六號判例可資參酌。本件訊據被告乙○○固不否認持有
    前開伴唱機，惟堅決否認有何竊盜犯行，辯稱：伊未曾去臺東偷伴唱機，伊原任
    職於彰化縣田中鎮○○路○段三五０號「不夜城茶藝館」，八十七年間綽號「劉
    董」之男子來店捧場消費，因而與之相識。八十八年五月間，被告因身體不適，
    遂辭去工作回到高雄住處休養，迨至同年八月間，該綽號「劉董」之男子打電話
    給伊，稱因被告生日將屆，已購買一臺伴唱機做為生日禮物等語，遂於同年月十
    七日十二時許，在彰化縣員林火車站前將該伴唱機贈予被告。後於八十九年三月
    間，被告因伴唱機內之歌曲不敷使用，乃電詢被害人，欲向被害人購買新歌加以
    補充，經告知被害人該伴唱機之機號，被害人發現係該公司在臺東貨運站失竊之
    伴唱機，因而報警，是本件被告並無公訴人所指訴之竊盜犯行等語。
三、經查：本件公訴人之所以認被告涉有竊盜犯行，除據被害人之代理人甲○○於警
    訊時之指訴外，無非係以卷附之贓物認領保管收據一紙以為論據之基礎，惟被害
    人之另位代理人楊榮基於本院調查證據時，到庭陳稱：八十八年七月十三日臺東
    貨運站通知我們伴唱機遭竊，當時並沒有發現特定嫌疑人，之後被告自己到我們
    高雄分公司購買新歌，我們詢問機號，他告訴我們後，我們才發現那是在臺東貨
    運站失竊之伴唱機，我們也沒有其他證據證明這臺機器是被告到臺東貨運站偷的
    等語（見本院八十九年五月二十四日訊問筆錄），與被告所供稱遭警查獲之情形
    互核相符，是本件在無人目擊被告確曾至臺東貨運站竊取前開伴唱機之情形下，
    能否以被告事後持有該伴唱機即遽論被告確有公訴人所指之竊盜犯行，尚非無疑
    。又本件既係被告欲向被害人高雄分公司購買新歌時，經其主動告知該伴唱機之
    機號，始遭警查獲，已如前述，衡諸常情，倘該伴唱機確係被告所竊取，被告應
    不致於向買被害人購買新歌，甚至主動告知該伴唱機之機號，供被害人查核，故
    被告於警訊、偵查及本院調查、審理時，一再辯稱係綽號「劉董」之男子所贈送
    ，是否即非真實而不可信，亦非無疑。是依前開最高法院之見解，本件在無其他
    積極證據足資證明被告確有公訴人所指訴之竊盜犯行下，自不得以被告無法提供
    綽號「劉董」之男子之真實姓名、年籍供本院查證，即遽為不利被告之認定。此
    外，本院復查無其他積極證據足認被告有何觸犯刑法第三百二十條第一項竊盜之
    犯行，自應依法為無罪之諭知，以期適法。
據上論斷，應依刑事訴訟法第三百零一條第一項，判決如主文。
本案經檢察官劉玲興到庭執行職務。
中      華      民      國    八十九    年      六      月     三十     日
                                臺灣高雄地方法院刑事第七庭
                                  審判長法  官  林  石  猛
                                        法  官  蔡  正  雄
                                        法  官  劉  傑  民
右正本證明與原本無異。
如不服本判決，應於判決送達後十日內，向本院提出上訴狀。
                                        書記官  林  豐  富
中    華    民    國      八十九      年      六      月      三十      日


司法院資訊處製作；財團法人民間司法改革基金會備份。
